臺灣高雄地方法院刑事裁定　　　　　　96年度聲減字第9300號
聲　請　人　臺灣高雄地方法院檢察署檢察官
受　刑　人　甲○○
上列聲請人因聲請減刑及撤銷緩刑案件（96年度聲減字第9970號
），本院裁定如下：
    主  文
聲請駁回。
    理  由
一、聲請意旨略以：受刑人甲○○前因犯違背安全駕駛致交通危
    險罪案件，經本院於民國95年8 月31日以95年度交簡字第
    2272 號 判處拘役40日，如易科罰金，以銀元300 元即新台
    幣900 元折算1 日，緩刑3 年，並於95年10月5 日確定在案
    。其於緩刑期內之95年10月下旬更犯侵占罪，經本院於96年
    5 月31 日 以96年度簡字第7238號判處有期徒刑5 月確定，
    核該受刑人所為已合於刑法第75條之1 第1 項（聲請書誤載
    為第2 項）第2 款所定得撤銷緩刑宣告之原因，爰聲請將上
    述緩刑之宣告予以撤銷，並聲請減刑等語。
二、惟查：
  (一)依卷附本院95年度簡字第7238號刑事簡易判決書及臺灣高等
    法院被告前案紀錄表，本件受刑人固因侵占案件而經本院於
    96年5 月31日以96年度簡字第7238號判處有期徒刑5 月，並
    於同年7 月2 日確定，但細閱該判決書之記載，受刑人侵占
    案件犯罪行為時間應為「94年10月下旬某日」（見判決書事
    實及理由第2 段），顯係在其所所犯違背安全駕駛致交通危
    險罪案件，而經本院於95年8 月31日以95年度交簡字第2272
    號簡易判決宣告緩刑期間之「前」，聲請人聲請意旨誤認為
    受刑人係在緩刑期間「內」犯罪，而有刑法第75條之1 第1
    項第2 款得撤銷緩刑之情事，所述與卷證資料尚有未合，合
    先敘明。
  (二)按「緩刑前因故意犯他罪，而在緩刑期內受得易科罰金之有
    期徒刑、拘役或罰金之宣告確定者」，足認原宣告之緩刑難
    收其預期效果，而有執行刑罰之必要者，「得」撤銷其宣告
    ，刑法第75條之1 第1 項第1 款定有明文。考其立法意旨略
    以：關於緩刑之撤銷，現行法第75條第1 項固已設有2 款應
    撤銷之原因；至得撤銷緩刑之原因，則僅於保安處分章內第
    93條第3 項與撤銷假釋合併加以規定，體例上不相連貫，實
    用上亦欠彈性，爰參酌德國及奧地利現行立法例增訂得撤銷
    緩刑之原因，其中現行關於緩刑前或緩刑期間故意犯他罪，
    而在緩刑期內受得易科罰金之有期徒刑之宣告者，列為應撤
    銷緩刑之事由，因認過於嚴苛，而排除第75條應撤銷緩刑之
    事由，移列至得撤銷緩刑事由，俾使「法官依被告再犯情節
    ，而裁量是否撤銷先前緩刑之宣告」；其次，如有前開事由
    ，但判決宣告拘役、罰金時，可見行為人仍未見悔悟，有列
    為得撤銷緩刑之事由，以資彈性適用，爰於第1 項第1 款、
    第2 款增訂之。且本條採用裁量撤銷主義，賦予法院撤銷與
    否之權限，特於第1 項規定實質要件為「足認原宣告之緩刑
    難收其預期效果，而有執行刑罰之必要」，供作審認之標準
    。亦即於上揭「得」撤銷緩刑之情形，法官應依職權本於合
    目的性之裁量，妥適審酌被告所犯前後數罪間，關於法益侵
    害之性質、再犯之原因、違反法規範之情節是否重大、被告
    主觀犯意所顯現之惡性及其反社會性等情，是否已使前案原
    為促使惡性輕微之被告或偶發犯、初犯改過自新而宣告之緩
    刑，已難收其預期之效果，而確有執行刑罰之必要，此與刑
    法第75條第1 項所定2 款要件有一具備，即毋庸再行審酌其
    他情狀，應逕予撤銷緩刑之情形不同。
  (三)經查，本件受刑人前雖於94年10月間犯侵占罪，而經本院於
    96年5 月31日以96年度簡字第7238號判處有期徒刑5 月，並
    於同年7 月2 日確定。惟上開侵占案件係於95年8 月16日始
    經檢察官偵查分案，並於95年10月20日經檢察官偵查起訴，
    而受刑人另所犯之違背安全駕駛致交通危險罪案件，犯罪時
    間則係於95年4 月21日，經檢察官於95年8 月3 日起訴，並
    經本院於95年8 月31日以95年度交簡字第2272號判處拘役40
    日，於95年10月5 日確定等情，此有臺灣高等法院被告前案
    紀錄表1 份在卷可稽。準此，受刑人前開2 件犯罪行為時間
    ，均係在其受刑事訴追之前，且受刑人自95年間受上開2 件
    刑事訴追時起，迄未再有任何犯罪行為，顯見受刑人並無所
    謂再犯情節。再者，聲請人亦未提出其他積極證據或具體說
    明受刑人有何情狀足認「原宣告之緩刑難收其預期效果，而
    有執行刑罰之必要」，本院自難認受刑人無悔悟之心，難以
    認定其所宣告之緩刑難收其預期效果之情。另參以受刑人前
    後所犯侵占、違背安全駕駛致交通危險罪關於法益之侵害及
    違反情節尚非重大，且其就侵占罪，未到庭陳述，就違背安
    全駕駛致交通危險罪，係因酒後一時失慮所犯，犯後坦承犯
    行，反社會性亦非重大，是難認受刑人有合於刑法第75條之
    1 第1 項第1 款得撤銷緩刑宣告之情事。綜上理由，本院認
    受刑人尚無撤銷緩刑宣告之必要，聲請人聲請撤銷緩刑，於
    法尚有未合，自應予駁回。
  (四)聲請人聲請撤銷緩刑既經駁回，則本件與中華民國96年罪犯
    減刑條例第2 條第2 項但書之規定已有不合，且依同條例第
    2 項第2 項前段規定，緩刑中之人犯，於上開條例施行之日
    起，視為已依同條例第2 條第1 項規定減其宣告刑，本院自
    無庸就聲請減刑部分再為審酌，是聲請人聲請減刑部分自應
    併予駁回，附此敘明。
中　　華　　民　　國　　96　　年　　12　　月　　31　　日
                  鳳山刑事第一庭  法　官  林永村
以上正本證明與原本無異。
如不服本裁定，應於送達後5 日內，向本院提出抗告狀。
中　　華　　民　　國　　96　　年　　12　　月　　31　　日
                                  書記官  李祥銘
